【裁判字號】    90,秩抗,6
【裁判日期】    900626
【裁判案由】    違反社會秩序維護法
【裁判全文】
臺灣臺北地方法院刑事裁定                              九十年度秩抗字第六號
    抗  告  人  乙○○
    即被移
右列抗告人因違反社會秩序維護法案件，不服本院臺北簡易庭於中華民國八十九年十
一月六日所為第一審裁定（八十九年度北秩字第七八三號），提起抗告，本院普通庭
為第二審裁定如左：
    主  文
原裁定撤銷。
乙○○不罰。
    理  由
一、原裁定認為抗告人即被移送人乙○○係位在臺北市○○○路○段三八三號「Ｔ．
    ＢＡＲ．ＰＵＢ」店之負責人，於民國八十九年七月十七日，在前揭店中，縱容
    少年於深夜聚集其內，而不即時報告警察機關，有違反社會秩序維護法第七十七
    條前段之行為，而裁處罰鍰新臺幣（下同）八千元。
二、本件抗告意旨略以：抗告人於八十八年十二月二十日入營服役，至今尚未退伍，
    本件案發日抗告人仍在服役中，根本無法經營該店等語。
三、按公共遊樂場所之負責人或管理人，縱容兒童、少年於深夜聚集其內，而不即時
    報告警察機關者，處一萬五千元以下罰鍰，社會秩序維護法第七十七條前段定有
    明文，經查，
（一）臺北市○○○路○段三八三號「富華坊小吃店」之營利事業登記證登記負責人
      為抗告人乙節，有營利事業登記證附卷足憑 (見本院八十九年度北秩字第七八
      三號卷第五頁），參以當日即八十九年七月十七日查獲時在場之該店實際負責
      人甲○○證稱：伊是實際負責人，因為伊以前開店有欠人家錢，對酒商來說可
      能不願進酒給伊，所以負責人登記為乙○○，、、、，乙○○有出錢，佔股份
      不多，因為店在八十九年八、九月結束營業，所以戴應該是退夥了，但是因為
      虧錢，所以沒有退錢給戴等語（見本院九十年二月二十二日訊問筆錄），是抗
      告人為該店出資之股東並登記為負責人乙節，要可認定。
（二）惟抗告人自八十八年十二月二十日即行入伍從軍，預定退伍日期為九十年十月
      二十日乙節，有臺北市松山區徵（召）入營服役證明書附卷可佐，參以甲○○
      陳稱：乙○○自入伍後就沒有來店裡了等語，復徵諸當日之檢查紀錄表並未有
      抗告之簽名（見原卷第三頁），是抗告人於案發當日並未在場乙節，要可認定
      ，抗告人既未在場，即難認其客觀上有何縱容少年於深夜聚集其內之行為，並
      有即時報告警察機關之可能，是抗告人並非本件之行為人。此外，復查無其他
      積極證據證明抗告人有何違反社會秩序維護法之行為，自屬不罰。
四、原裁定處罰抗告人罰鍰，顯有未當，抗告意旨指摘原裁定不當，為有理由，應由
    本院撤銷原裁定，並另裁定不罰。
據上論斷，應依社會秩序維護法第五十八條、第九十二條，刑事訴訟法第四百十三條
，裁定如主文。
中      華      民      國九十      年      六      月    二十六  日
                                            臺灣臺北地方法院普通庭
                                                審判長法官  陳  興  邦
                                                      法官  蔡  惠  如
                                                      法官  陳  嘉  琪
本裁定不得抗告
                                                    書記官  林  素  霜
中      華      民      國      九十      年      六      月    二十九  日


司法院資訊處製作；財團法人民間司法改革基金會備份。
